【裁判字號】    89,南簡上,119
【裁判日期】    890929
【裁判案由】    傷害
【裁判全文】
臺灣臺南地方法院刑事判決                      八十九年度南簡上字第一一九號
    上  訴  人
    即  被  告  甲○○
右列上訴人因傷害案件，不服本院八十九年度新簡字第一六五號中華民國八十九年六
月十三日第一審判決（聲請案號：八十九年度偵字第五一七一號），提起上訴，本院
第二審合議庭判決如左：
    主  文
原判決撤銷。
甲○○傷害人之身體，累犯，處有期徒刑月，如易科罰金，以佰元折算壹日。
    事  實
一、甲○○於民國（下同）八十六年間因犯賭博罪，經本院判處有期徒刑伍月確定，
    甫於八十六年十月二十三日執行完畢，竟不知悛悔，於八十九年四月二十日二十
    時三十分許，在台南市○○路○段八十六號五樓十八室（公訴人誤為台南縣新市
    鄉大社村大社二七六號）住處，因懷疑妻子乙○○有外遇而與乙○○發生爭執，
    竟基於傷害之犯意，以拳頭毆打乙○○，造成其頭部二Ｘ二公分、三Ｘ三公分瘀
    傷各一處，左手五Ｘ三公分、五Ｘ五公分瘀傷各一處，背部十Ｘ五公分、二十Ｘ
    二十公分各一處等傷害。
二、案經乙○○訴請臺灣臺南地方法院檢察署檢察官偵查聲請簡易判決處刑。
    理  由
一、訊據上訴人即被告甲○○坦承於右揭時、地曾與妻子乙○○發生口角及拉扯，惟
    矢口否認有何傷害之犯行，辯稱：告訴人頭上之傷是她跪在地上自己撞的，事實
    上確實沒有出手毆打云云。經查：右揭事實業據告訴人乙○○指訴綦詳，並有台
    南市立醫院驗傷診斷書一紙在卷足憑。被告於偵查中坦承毆打告訴人：「我承認
    當天用拳頭打他，因我太太在外有男朋友，我一時氣憤才打她。．．．四月二十
    日晚上八點回家，我從她口中得知她被強暴，八點半左右新市分駐所打電話來說
    四月十四日報警的強暴犯已在分駐所製作筆錄，我要我太太一起去分駐所，但她
    不肯去又罵我，我一時氣憤才出手打她。打她是我的錯，但希望她能照顧家庭」
    （見偵查卷第十一頁背面、第十二頁）。另告訴人乙○○因被告本件家庭暴力行
    為而向本院申請保護令，在本院民事庭調查時，被告亦到庭坦承於八十九年四月
    二十日晚間，因告訴人不承認外遇而出手毆打聲請人，此有本院八十九年度家護
    字第一五一號保護令、台灣高等法院台南分院八十九年度家抗字第六五號裁定在
    卷足憑。又被告所辯告訴人跪在地上將頭部撞傷等情，非但為告訴人所否認，且
    查，八十九年四月二十日當天，被告與告訴人因爭執而發生口角，告訴人並辱罵
    被告，雙方關係箭拔弩張，告訴人怎麼會跪在地上撞傷自己頭部？又告訴人頭部
    兩處瘀傷，一處在鼻子旁邊的臉頰（二Ｘ二公分），另一處在後腦正中央（三Ｘ
    三公分），該二處傷痕亦非跪在地上所能造成，被告所辯顯與事實不符，不足採
    信。本件事證明確，被告犯行洵堪認定。
二、核被告所為係犯刑法第二百七十七條第一項之傷害罪。被告於八十六年間因犯賭
    博罪，經本院判處有期徒刑伍月確定，此有臺灣台南地方法院檢察署刑案資料查
    註紀錄表及台灣高等法院被告全國前案紀錄表在卷可按，其於五年之內再犯有期
    徒刑以上之本罪，係屬累犯，應依刑法第四十七條之規定加重其刑。
三、原審依檢察官之聲請，以被告罪證明確，依法論罪科刑，原非無見，惟被告毆打
    告訴人之犯罪地應係在台南市○○路○段八十六號五樓十八室，原審誤引用檢察
    官簡易處刑書所載之「台南縣新市鄉大社村大社二七六號」，且主文欄諭知處有
    期徒刑三月，應諭知易科罰金之折算標準，誤為諭知易服勞役之折算標準，亦有
    未洽。被告上訴意旨以未毆打告訴人等情，雖無理由，惟原判決既有不當，爰將
    原判決撤銷，由本院第二審合議庭自為判決。爰審酌被告被告犯罪之動機、目的
    、手段、所生危害及犯罪後否認犯行、態度不佳等一切情狀，量處如主文所示之
    刑，並諭知易科罰金之折算標準，以示懲儆。
四、據上論斷，應依刑事訴訟法四百五十五條之一第一項、第三項、第三百六十九條
    第一項前段、第三百六十四條、刑法第二百九十九條第一項前段、第二百七十七
    條第一項、第四十七條、第四十一條，罰金罰鍰提高標準條例第一條前段、第二
    條，判決如主文。
本案經檢察官張啟祥到庭執行職務。
中    華    民    國      八十九    年        九      月      二十九    日
                              臺灣臺南地方法院刑事第四庭
                                  審判長法  官  張  意  聰
                                        法  官  楊  惠  芬
                                        法  官  張  麗  娟
右正本證明與原本無異
本件不得上訴
            書記官  陳  怡  吟
中    華    民    國      八十九    年        九      月      二十九    日
附錄法條：
刑法第二百七十七條第一項
傷害人之身體或健康者，處三年以下有期徒刑，拘役或一千元以下罰金。


司法院資訊處製作；財團法人民間司法改革基金會備份。
